【裁判字號】    90,交抗,15
【裁判日期】    900222
【裁判案由】    聲明異議
【裁判全文】
臺灣高等法院高雄分院刑事裁定                          九十年度交抗字一五號
    抗  告  人
    即受處分人  甲○○
右抗告人因違反道路交通管理處罰條例案件，不服臺灣高雄地方法院中華民國八十九
年十二月二十九日裁定（八十九年交聲字一五五號），提起抗告，本院裁定如左：
      主      文
抗告駁回。
      理      由
一、抗告意旨略以：本件員警所填製之舉發違反道路交通事件通知單與事實不符，當
    時抗告人即受處分人被員警攔下時，雙方爭論之闖紅燈地點為本館路與建工路交
    叉口，而非高速公路涵洞下之紅綠燈，理由是該交叉路口至值勤地點約二百七十
    公尺，加上天色黑暗、路燈不明，如何能看的清楚？為何員警當時不說明是涵洞
    下之紅綠燈？而員警當時之值勤地點距涵洞下之紅綠燈也不超過三、四十公尺，
    車行至該處自然即知有值勤員警，豈會闖紅燈？且涵洞下紅綠燈到值勤地點後約
    十公尺又有一紅綠燈，而該兩個紅綠燈又是連線，所以車子被攔下時，還有對向
    來車，抗告人那有闖紅燈？當時值勤員警約四、五位，法官可傳其他員警或對抗
    告人測謊，證明當時所爭論之違規地點是本館路與建工路交叉口云云。
二、按汽車駕駛人，行經有燈光號誌管制之交岔路口闖紅燈者，處六百元以上一千二
    百元以下（即新台幣一千八百元以上三千六百元以下）罰鍰，並予記違規點數三
    點，道路交通管理處罰條例第五十三條、第六十三條第一項第三款分別定有明文
    。
三、查本件抗告人即受處分人甲○○於民國（下同）八十九年七月十四日二十三時二
    十分許，駕駛車牌號碼ＸＭ—四八七六號自用小客車，途經高雄市○○路高速公
    路涵洞下時闖越紅燈，經高雄市政府警察局三民第一分局民族路派出所員警攔檢
    舉發，填製舉發違反道路交通管理事件通知單之事實，有高雄市政府警察局高市
    警刑字第Ｂ00000000號舉發違反道路交通管理事件通知單影本在卷可稽
    ，並經證人（即當時取締員警）許清瑞於原審調查時證稱：受處分人所闖越的是
    高速公路涵洞之紅綠燈，當時只有受處分人一部車，沒有其他車子，當天違規單
    就拒簽了等語明確（見原審八十九年十二月二十一日訊問筆錄），足認受處分人
    有闖越紅燈之違規行為。次查，受處分人於原審調查時供承：當時我有告訴證人
    ，那麼遠他如何看的清楚，他說前方二十公尺而已等語（見原審八十九年十二月
    二十一日訊問筆錄）。取締員警既回答『前方二十公尺而已』，足見當時員警所
    指之違規地點是距值勤地點不遠處之高速公路涵洞下之紅綠燈甚明；又一般駕駛
    人瞥見警車在側，與是否膽敢公然違規間並無必然之關聯，且如受處分人於異議
    狀及抗告狀所述，當時天色黑暗、路燈不明，則受處分人是否注意到路旁有值勤
    員警在執行勤務，亦有疑問。是以受處分人空言否認闖紅燈，並辯稱爭論之違規
    地點是本館路與建工路交叉口的紅綠燈云云，要無可採。本案待證事實業臻明確
    ，受處分人另聲請測謊或訊問證人即其他在場值勤員警，已無必要。原審法院以
    受處分人甲○○初係誤解交通員警舉發之交通違規地點，嗣於得知真正之違規地
    點時，旋又改稱縱使係如證人許清瑞所舉發之違規地點，伊亦未闖紅燈等情，顯
    係空言否認，洵不足採，原處分機關依首揭規定，裁處受處分人罰鍰新台幣三千
    六百元，並記違規點數三點，依法並無不當，認受處分人對原處分機關前開裁決
    聲明異議為無理由，依道路交通案件處理辦法第十九條，裁定予以駁回，核無不
    合。抗告意旨仍執前詞，否認違規情事，堅稱當時爭論之闖紅燈地點為本館路與
    建工路交叉口云云，為無理由，應予駁回。
據上論結，應依道路交通案件處理辦法第二十六條，刑事訴訟法第四百十二條，裁定
如主文。
中    華    民    國         九十       年      二      月    二十二    日
                              臺灣高等法院高雄分院刑事第二庭
                                  審判長法官  曾永宗
                                        法官  鄭月霞
                                        法官  邱永貴
右正本證明與原本無異。
不得再抗告。
                                      書記官  周能智
中    華    民    國         九十       年      二      月    二十六    日
                                                                      Ｈ


司法院資訊處製作；財團法人民間司法改革基金會備份。
